臺灣桃園地方法院刑事判決
公　訴　人　臺灣桃園地方法院檢察署檢察官
被　　　告　甲○○　男　三十六.
上列被告因違反毒品危害防制條例案件，經檢察官提起公訴（九
十四年度毒偵字第九四號），被告於本院準備程序進行中，就被
訴之事實為有罪之陳述，經本院告知簡式審判程序意旨，並聽取
公訴人及被告之意見後，本院合議庭裁定依簡式審判程序審理，
本院判決如下：
    主  文
甲○○施用第二級毒品，處有期徒刑柒月。
    事  實
一、甲○○前因施用毒品案件，經本院九十一年度毒聲字第二○
    五號裁定送觀察、勒戒，因認無繼續施用毒品之傾向，於民
    國九十一年二月七日自臺灣桃園看守所附設勒戒所執行完畢
    釋放出所，臺灣桃園地方法院檢察署檢察官並於同年月日以
    九十一年度毒偵字第一七八號為不起訴處分確定；惟其嗣又
    因施用第二級毒品安非他命案件，再經本院九十二年度毒聲
    字第三○五七號裁定送觀察、勒戒，於九十二年十二月二十
    三日入臺灣桃園看守所附設勒戒所執行觀察、勒戒，嗣於九
    十三年一月九日因毒品危害防制條例修正施行而釋放出所（
    該次施用安非他命案件，因認有繼續施用毒品之傾向，經檢
    察官提起公訴，業經本院九十三年度易字第三一九號判處有
    期徒刑七月確定，現仍執行中）。詎其仍不知警惕，復於前
    述觀察、勒戒執行完畢後五年內，基於施用第二級毒品安非
    他命之犯意，於九十三年六月十八日下午三時許，在桃園縣
    八德市○○街二十二之一號十樓住處，以燒烤吸食器吸食煙
    霧之方式，施用安非他命一次，嗣於九十三年六月二十日經
    警依法通知其到場採尿檢驗，結果呈安非他命陽性反應，始
    悉上情。
二、案經桃園縣警察局八德分局報請臺灣桃園地方法院檢察署檢
    察官偵查起訴。
    理  由
一、本案被告甲○○所犯之施用第二級毒品罪，非為死刑、無期
    徒刑、最輕本刑三年以上有期徒刑之罪或高等法院管轄第一
    審案件之罪，而被告於本院準備程序進行中，就被訴事實為
    有罪之陳述，經本院告知簡式審判程序意旨，並聽取公訴人
    及被告之意見後，本院合議庭依刑事訴訟法第二百七十三條
    之一第一項之規定，裁定依簡式審判程序審理，合先敘明。
二、上揭施用第二級毒品安非他命之犯罪事實，業據被告於本院
    審理時坦承不諱（見本院卷第二○頁），核與被告經依法通
    知其到場採尿檢驗，結果呈安非他命陽性反應相符，此有昭
    信科技顧問股份有限公司出具之濫用藥物陽性檢體檢驗報告
    一紙在卷可稽（見偵卷第七頁），足認被告前開自白與事實
    相符，堪以採信。
三、次查被告前因施用毒品案件，經本院九十一年度毒聲字第二
    ○五號裁定送觀察、勒戒，因認無繼續施用毒品之傾向，於
    九十一年二月七日自臺灣桃園看守所附設勒戒所執行完畢釋
    放出所，臺灣桃園地方法院檢察署檢察官並於同年月日以九
    十一年度毒偵字第一七八號為不起訴處分確定；惟其嗣又因
    施用第二級毒品安非他命案件，再經本院九十二年度毒聲字
    第三○五七號裁定送觀察、勒戒，於九十二年十二月二十三
    日入臺灣桃園看守所附設勒戒所執行觀察、勒戒，嗣於九十
    三年一月九日因毒品危害防制條例修正施行而釋放出所（該
    次施用安非他命案件，因認有繼續施用毒品之傾向，經檢察
    官提起公訴，業經本院九十三年度易字第三一九號判處有期
    徒刑七月確定，現仍執行中）等情，有臺灣高等法院被告全
    國前案紀錄表在卷可稽，是被告於前述觀察、勒戒執行完畢
    後五年內，再犯本件施用第二級毒品安非他命之犯行，洵堪
    認定，自應依法論科。
四、核被告所為，係犯毒品危害防制條例第十條第二項施用第二
    級毒品罪。被告持有第二級毒品之低度行為，應為其進而施
    用之高度行為所吸收，不另論罪。爰審酌被告前因施用毒品
    經觀察、勒戒後，仍未能戒除毒癮，足認其依賴毒品已深，
    惟念其犯後坦承犯行，且所犯之罪係自戕行為等一切情狀，
    量處如主文所示之刑，以資懲戒。至被告施用安非他命所用
    之吸食器，已於施用完畢後丟棄，不復尋得，業據被告供述
    在卷（見本院卷第二○頁），是前開吸食器顯已滅失，自不
    得宣告沒收（銷燬），併此敘明。
五、檢察官併辦意旨略以（九十四年度毒偵字第一○七○號）：
    被告於九十三年一月三十日為警採尿回溯前九十六小時內某
    時，在不詳地點施用第二級毒品安非他命一次，於九十三年
    一月三十日上午五時五十分許，在桃園縣八德市○○○街公
    園旁為警查獲，因認被告涉犯毒品危害防制條例第十條第二
    項施用第二級毒品安非他命罪嫌，並與被告前揭犯行具有連
    續犯裁判上一罪之關係等語。惟查被告於九十三年一月三十
    日為警採尿回溯前九十六小時內某時，在不詳地點施用第二
    級毒品安非他命之犯行，業經檢察官前於九十三年四月三十
    日以九十三年度毒偵字第五九六號移送本院九十三年度易字
    第三一九號案件併案審理，該案已於九十三年六月十一日宣
    示被告連續施用第二級毒品，處有期徒刑七月，並於同年七
    月十二日確定等情，業經本院調取前開九十三年度易字第三
    一九號刑事卷宗核閱屬實，並有臺灣高等法院被告全國前案
    紀錄表在卷可按，是被告於前述九十三年一月三十日為警採
    尿回溯前九十六小時內某時，施用安非他命之犯行，業經判
    決確定，而本案施用安非他命之犯行，係在前案宣示判決（
    九十三年六月十一日）後始行發生，自非前案判決既判力所
    能及（最高法院八十二年度第四次刑事庭會議決議意旨參照
    ），從而前述檢察官併辦之案件，自無從併案審理，應退回
    由檢察官另為適當之處理，併予敘明。
據上論斷，應依刑事訴訟法第二百七十三條之一第一項、第二百
九十九條第一項前段，毒品危害防制條例第十條第二項，判決如
主文。
本案經檢察官簡志祥到庭執行職務。
中　　華　　民　　國　九十四　年　　四　　月　　四　　日
                  刑事第八庭    法　官　  吳為平
以上正本證明與原本無異
如不服本判決書應於送達後十日內向本院提出上訴狀
                                書記官    賴朱梅
中　　華　　民　　國　九十四　年　　四　　月　　七　　日
附錄論罪科刑法條：
毒品危害防制條例第十條：
施用第一級毒品者，處六月以上五年以下有期徒刑。
施用第二級毒品者，處三年以下有期徒刑。
